臺灣臺南地方法院臺南簡易庭民事判決
111年度南簡字第15號
原      告  臺灣銀行股份有限公司

法定代理人  許志文  


訴訟代理人  許豊鑫  
被      告  簡玉文  

            簡雅君  


共      同 
訴訟代理人  呂玟芳  
上列當事人間請求清償借款事件，本院臺南簡易庭於民國111年1
月26日言詞辯論終結，判決如下︰
    主      文
一、被告應連帶給付原告新臺幣19萬8,444元，及如附表所示之
    利息、違約金。
二、訴訟費用由被告連帶負擔。
三、本判決得假執行。　　　　 
    事實及理由
一、原告起訴主張：被告簡雅君於就讀輔英科技大學期間，邀同
    被告簡玉文為連帶保證人，於民國105年2月間與原告簽訂借
    款額度新臺幣（下同）80萬元之放款借據，動用期限自105
    年2月19日起至被告簡雅君完成該教育階段學業之日止，被
    告應負擔利率為週年利率0.9％，若違約經原告轉列催收款項
    時，借款利率改按轉列催收款項日被告應負擔利率加週年利
    率1％即1.9％（計算式：1＋0.9＝1.9）固定計算利息。倘遲延
    償還本息時，除應自遲延日起按借款利率計付遲延利息外，
    另按遲延還本付息部分，本金自到期日起，利息自應付息日
    起，照應還款額，逾期在6個月以內者，按借款利率10％，逾
    期超過6個月者，按借款利率20％計付違約金。詎被告簡雅君
    未依約償還本息，屢經催討仍未依約清償，原告已於110年1
    1月3日轉列催收款，尚有本金19萬8,444元及如附表所示之
    利息、違約金未為清償，爰提起本件訴訟等語，並聲明：如
    主文第一項所示。
二、被告則辯以：被告簡雅君本來有正常付學貸，但去年有被詐
    騙，損失很多錢，也有信貸，現在沒有能力還，有聲請更生
    ，目前由臺灣臺中地方法院以110年度消債補字第362號案件
    受理中等語，惟未為聲明。
三、得心證之理由：　　
  ㈠原告主張之上述事實，已提出與其所述相符之放款借據（就
    學貸款專用）、就學貸款放出查詢單、就學貸款借保人基本
    資料查詢等件為證（見司促字卷第13至16頁）。且被告對於
    原告主張之事實亦不爭執，是依上開證據調查結果，堪認原
    告之主張為真實。　
　㈡按借用人應於約定期限內，返還與借用物種類、品質、數量
    相同之物，民法第478條前段定有明文。次按稱保證者，謂
    當事人約定，一方於他方之債務人不履行債務時，由其代負
    履行責任之契約；保證債務，除契約另有訂定外，包含主債
    務之利息、違約金、損害賠償及其他從屬於主債務之負擔；
    連帶債務之債權人，得對於債務人中之一人或數人或其全體
    ，同時或先後請求全部或一部之給付，連帶債務未全部履行
    前，全體債務人仍負連帶責任，亦分別為民法第739條、第7
    40條、第273條所明定。本件被告簡玉文擔任被告簡雅君向
    原告借款之連帶保證人，然被告簡雅君並未依約清償，從而
    ，原告依消費借貸及連帶保證之法律關係，請求被告二人連
    帶給付19萬8,444元，及如附表所示之利息、違約金，為有
    理由，應予准許。
四、本件是依民事訴訟法第427條第1項規定，適用簡易程序所為
    被告敗訴之判決，依同法第389條第1項第3款規定，應依職
    權宣告假執行。　　
五、訴訟費用負擔之依據：民事訴訟法第85條第2項。
中　　華　　民　　國　  111　　年　　 2　 月　  11　　日
　　　　　　　　　臺灣臺南地方法院臺南簡易庭     
　　　　　　　　　      法  官  廖建瑋
以上正本係照原本作成。
如不服本判決，應於送達後20日內，向本院提出上訴狀並表明上
訴理由（須附繕本），如於本判決宣示後送達前提起上訴者，應
於判決送達後20日內補提上訴理由書（須附繕本）。如委任律師
提起上訴，應一併繳納上訴審裁判費。
中　　華　　民　　國　  111　　年　　 2　 月　  11 　 日
                        書記官  鄭梅君
附表（時間單位民國；金錢單位新臺幣）：      利息      序號 本金 相關債務人 利息起算日 利息截止日 利息計算方式 1 198,444元 簡玉文、簡雅君 自110年7月1日起 至110年11月2日止 週年利率0.9％ 2 198,444元 簡玉文、簡雅君 自110年11月3日起 至清償日止 週年利率1.9％ 違約金      序號 本金 相關債務人 違約金起算日 違約金截止日 違約金計算方式 1 198,444元 簡玉文、簡雅君 自110年8月2日起 至110年11月2日止 週年利率0.09％ 2 198,444元 簡玉文、簡雅君 自110年11月3日起 至111年2月1日止 週年利率0.19％ 3 198,444元 簡玉文、簡雅君 自111年2月2日起 至清償日止 週年利率0.38％